MARIANO SCOTTI

Fecha de Nacimiento: 04/05/1985

DNI: 31.635.080

Domicilio: Dell Eva 1796, Hurlingham,

Buenos Aires, Argentina.

Nacionalidad: Argentina.

Teléfono: +549 11 5887-4495

Mail: scottimariano@gmail.com

OBJETIVO

Insertarme rápidamente en el sector de programación, aplicando todos los conocimientos de mi formación especifica y aportando la visión de negocios que me brinda mi experiencia laboral en el área de ventas.

De esta manera continuar aprendiendo y profundizando mis habilidades, brindando un servicio de excelencia a la empresa.

PROGRAMACION

- Javascript
- React
- Node Js
- Python 3
- HTML / CSS

CURSOS

- **Desarrollador Full Stack Node Js** (Coderhouse 80hs presencial)
- Python 3 Basic & Intermediate (Codecademy 14 lesssons online)



https://github.com/scottimariano

IDIOMAS

Inglés Británico Avanzado:

- First Certificate Aprobado.
- Cursando CAE

EXPERIENCIA LABORAL

01/2018 a la fecha – MASTERFOODS – **Key Account Manager** (Walmart – Coto - Cencosud)

- Responsable de la gestión de 3 cuentas claves en el canal supermercados.
- Manejo de una cartera de 80 productos y un presupuesto de venta de \$500 Millones anuales.
- Coordinación de un equipo de 2 supervisores con 20 repositores de venta.
- Gestión y administración del presupuesto para dinámicas comerciales y publicaciones.
- Negociación, implementación y seguimiento de acuerdos comerciales.
- Análisis de rentabilidad, presupuesto y márgenes por cliente/segmento/producto.
- Incorporación de productos en las cadenas, altas y activaciones.

04/2014 al 01/2018 – MASTERFOODS – Field Supervisor Large Retail (Walmart - Coto)

- Responsable de la ejecución en 120 sucursales.
- Manejo de una cartera de 65 productos y un equipo de 16 repositores de venta.
- Gestión y administración del material POP para todo el canal moderno.
- Negociación, implementación y seguimiento de publicaciones, ofertas y POP por sucursal.

11/2010 al 03/2014 – LA SERENISIMA – Supervisor de grandes cuentas (Wal-Mart)

- Responsable de la ejecución de un presupuesto de ventas de \$32,4 M anuales en 26 sucursales.
- Coordinación de un equipo de 10 repositores de venta.
- Manejo de una cartera de 105 productos, definición de surtido por formato y zona geográfica.
- Definición de publicaciones y ofertas a nivel nacional para dicha cadena.
- Control de ítems, precios, entregas, stocks mediante el sistema Retailink.
- Implementación conjunta de la técnica CPFR para el control del reabastecimiento.

ESTUDIOS

2003-2006 *Lic. en Comercialización* - Universidad Argentina de la Empresa (UADE) 2003-2008 *Lic. en Administración de Empresas* – Universidad Argentina de la Empresa (UADE)

OTROS CURSOS

- 2011 Sistema Retailink WAL-MART, Buenos Aires
- 2012 Negociación Universidad del CEMA, Buenos Aires
- 2012 Potenciando la calidad profesional INTUS, Buenos Aires
- 2013 Gestión de ventas UADE, Buenos Aires
- 2013 Coaching para la obtención de resultados Universidad del CEMA, Buenos Aires
- 2015 Sales Essentials Capacitación a medida MASTERFOODS



ar.linkedin.com/pub/mariano-scotti/12/bb7/86b/